臺灣高等法院臺中分院刑事判決　　　　99年度上易字第1564號
上　訴　人
即　被　告　劉耀德
選任辯護人　汪紹銘律師
上列上訴人即被告因詐欺等案件，不服臺灣彰化地方法院99年度
易字第402號中華民國99年10月8日第一審判決（起訴案號：臺灣
彰化地方法院檢察署98年度偵字第9580號、99年度偵字第504、1
332、3210號），提起上訴，本院判決如下：
    主    文
原判決撤銷。
劉耀德犯如附表所示之罪，均累犯，各處如附表所示之刑，應執
行有期徒刑貳年。
    犯罪事實
一、劉耀德於民國77年間曾犯盜匪罪，經臺灣彰化地方法院77年
    度訴字第200號案判處有期徒刑10年確定（第1案），入監執
    行至82年8月11日第一次假釋出獄。於第一次假釋期間，又
    犯妨害自由罪，經本院86年度上訴字第482號案判處有期徒
    刑8月確定（第2案），犯恐嚇取財罪，經本院86年度上易字
    第3375號案判處有期徒刑1年確定（第3案），犯恐嚇取財罪
    ，經本院87年度上易字第2716號案判處有期徒刑5月確定（
    第4案），上開第2、3、4案，經本院88年度聲字第229號案
    裁定應執行有期徒刑2年確定，並與經撤銷假釋之第1案所應
    執行之殘刑4年10月19日接續執行至91年3月26日第二次假釋
    出獄。於第二次假釋期間，再犯妨害自由罪、恐嚇危害安全
    罪，經臺灣彰化地方法院93年度訴字第656號案分別判處有
    期徒刑7月、4月，定應執行刑為有期徒刑9月確定（第5案）
    。嗣上開第2、3、4案分別減刑為有期徒刑4月、6月、2月又
    15日，定應執行刑為有期徒刑1年確定，第5案分別減刑為有
    期徒刑3月又15日、2月，定應執行刑為有期徒刑4月又15日
    確定。第1、2、3、4案撤銷假釋所應執行之殘刑1年4月8日
    及第5案之有期徒刑4月又15日，接續於96年12月1日縮短刑
    期執行完畢。
二、劉耀德明知其表外甥吳政（經臺灣彰化地方法院檢察署檢
    察官以99年度偵字第1332號為緩起訴處分確定）係在臺灣彰
    化地方法院擔任書記官職務，並未取得律師資格，竟與吳政
    基於意圖營利之犯意聯絡，以劉耀德引介當事人，吳政
    為該當事人撰寫書狀，酬勞由劉耀德、吳政分用之方式，
    辦理訴訟事件。劉耀德另利用為當事人撰寫書狀之機會，獨
    自基於意圖為自己不法所有之犯意，而為詐欺取財之行為。
    其行為如下：
(一)、蕭炳坤係劉耀德之親戚，因涉嫌妨害性自主案件，經臺灣彰
    化署檢察署檢察官於98年4月15日以98年度偵字第1759號提
    起公訴，並由臺灣彰化地方法院以98年度訴字第806號受理
    。劉耀德得知後，於98年4月下旬某日，在彰化縣社頭鄉某
    地，向蕭炳坤表示吳政可代其撰寫刑事訴狀，遂於98年4
    月下旬某日（起訴書誤載為98年6月間），介紹吳政與蕭
    炳坤認識，而由吳政先於98年4月29日為蕭炳坤撰寫刑事
    答辯及陳報狀1份，續於98年5月13日再撰寫刑事陳報狀1份
    ，該2份書狀並由劉耀德交付予蕭炳坤，再由蕭炳坤於上開
    刑事案件審理中提出。事後劉耀德向蕭炳坤收取新臺幣（下
    同）1萬元之撰寫書狀費用，惟劉耀德卻向吳政誆稱蕭炳
    坤僅支付4000元，而將4000元之一半即2000元交予吳政。
(二)、曾恒繁係劉耀德在看護受訓班上課時之同學，於98年8月25
    日，因涉嫌酒後駕車案件為警移送（嗣由臺灣彰化地檢署檢
    察官以98年度速偵字第1104號聲請簡易判決處刑），劉耀德
    於翌日（即26日）於彰化縣彰化市基督教醫院受看護訓練，
    巧座於曾恒繁邊，於閒聊間劉耀德得知上情後，向曾恒繁謊
    稱可代為處理該案件，惟須由曾恒繁支付金錢宴請檢察官云
    云，曾恒繁不疑有他，於98年9月間（中秋節前夕），在臺
    灣彰化地方法院外面，交付1萬2000元現金予劉耀德，作為
    活動費。翌日劉耀德偕同曾恒繁前往臺灣彰化地方法院書記
    官宿舍，介紹吳政為曾恒繁撰寫刑事陳報狀1份，並表示
    係免費提供該項代撰書狀服務，吳政依囑撰寫刑事陳報狀
    1份（3式）交付劉耀德，再由劉耀德於翌日在彰化縣員林鎮
    遠東愛買超市前，交付曾恒繁（由曾恒繁在其上簽名），劉
    耀德見已取信於曾恒繁，乃於該時、地，復承前揭詐欺之接
    續犯意，誆稱承辦檢察官那邊必須再意思一下比較穩當云云
    ，曾恒繁即當場再交付4000元現金予劉耀德。隔幾天，劉耀
    德復打電話予曾恒繁，以相同理由向曾恒繁索討7000元，惟
    曾恒繁已無力支付，致劉耀德未再得逞。事後劉耀德向吳政
    佯稱曾恒繁支付2000元撰寫書狀之酬勞，並交付1000元予
    吳政。而曾恒繁前開案件，嗣仍經臺灣彰化地方法院98年
    度交簡字第1567號案判處有期徒刑2月，曾恒繁始知受騙。
(三)、林世明於98年8月下旬某日，因其母葉寶猜居住之彰化縣彰
    化市群燕老人養護中心（負責人：王燕珠）疏於照顧，致葉
    寶猜之耳朵等處潰爛，欲對群燕老人養護中心提起行政、刑
    事救濟，而前往立法委員陳杰服務處尋求協助，因此結識劉
    耀德，劉耀德得知林世明之遭遇後，表示可幫助其解決，遂
    於98年8月22日中午，約林世明、呂玉華夫妻、吳政一家4
    口及自己之女友郭玉霞一同在臺灣彰化方法院附近之辣典麻
    辣鍋餐廳聚餐，介紹林世明與吳政認識。吳政得知案情
    後，允諾幫忙，而為林世明撰寫聲請指定代行告訴人狀、檢
    舉書面各1份。餐後劉耀德私下向林世明表示，為其撰寫書
    狀之費用為6000元，林世明當場如數支付。林世明取得上開
    聲請指定代行告訴人狀後，將內容稍加修改，即具狀向臺灣
    彰化地方法院檢察署聲請指定代行告訴人（98年度偵字第76
    16號、98年度聲字第1259號）。事後劉耀德向吳政誆稱林
    世明支付之酬勞係5000元，而交付一半即2500元予吳政。
    嗣劉耀德又向林世明之妻呂玉華佯稱：該案要檢察官發動偵
    查，需疏通、宴飲費用1萬元云云，使呂玉華信以為真，於9
    8年8月24日晚上，在彰化基督教醫院病房內，交付1萬元現
    金予劉耀德，惟該案仍無進展，林世明、呂玉華夫妻始知受
    騙。
(四)、陳清全係劉耀德之友人，因遭人毆打並與他人有房租糾紛，
    而欲提起傷害、詐欺等告訴，遂經由劉耀德之介紹，欲請吳
    政峰撰狀，並依劉耀德之指示於98年9月14日當天先給付1萬
    元予劉耀德，當日晚間陳清全獨自前往臺灣彰化地方法院書
    記官宿舍，央託吳政，惟吳政對之並不認識，故先予以
    拒絕，後經劉耀德以電話與吳政聯絡，吳政始聽陳清全
    陳述。98年9月18日晚間，劉耀德再偕同陳清全至臺灣彰化
    地方法院附近之85度C飺飲店與吳政會談，並求助於吳政
    ，吳政了解案情後，表示其中2件可提出告訴，並於翌
    日（即19日）撰畢刑事告訴狀2份「其1係對江建利提起詐欺
    告訴（業經檢察官以98年度偵字第8978號為不起訴處分），
    另1係對萬通當鋪負責人及其教唆傷害告訴人並妨害告訴人
    自由之人提起傷害等告訴（經檢察官以98年度偵字第9737號
    為不起訴處分）」，交付劉耀德，而劉耀德於隔日左右，至
    彰化縣田尾鄉某處田地覓得陳清全，指示陳清全於該2份告
    訴狀上簽名捺指紋，並由劉耀德取走該等書狀並向臺灣彰化
    地方法院檢察署提出。斯時吳政已自林世明處得知劉耀德
    在外假借與法院關係良好而行詐騙之情事，並已得知陳清全
    給付1萬元代撰訴狀之酬勞予劉耀德，遂假意詢問劉耀德，
    劉耀德則謊稱陳清全僅給付6000元云云，且劉耀德為籌得應
    分給吳政之3000元，又向陳清全表示前揭1萬元不夠，欲
    再索討3000元，惟陳清全已得悉上情，而拒不給付，劉耀德
    即未給付吳政分文。
(五)、許玉樹與劉耀德因曾同時在臺灣彰化監獄服刑而認識，劉耀
    德得知許玉樹於98年10月間，因積欠第一商業銀行小額循環
    信用貸款2萬9934元、板信商業銀行現金卡借款3萬2914元、
    中華銀行（債權已轉讓予新誠國際資產管理股份有限公司）
    現金卡借款11萬2090元，因債權人之聲請，致受臺灣彰化地
    方法院對之實施強制執行等情，遂向許玉樹表示其在法院工
    作之親友可代為處理並撤銷上開執行命令，許玉樹即將相關
    資料（即第一商業銀行股份有限公司民事支付命令聲請狀、
    彰化地院98年9月21日彰院賢98司執育字第28879號執行命令
    、98年度司促字第10174號支付命令、98年度司促字第14464
    號支付命令、臺灣臺中地方法院98年9月14日中院彥民執98
    司執申字第36605號執行命令、第一商業銀行股份有限公司
    98年12月15日一總個消商字第0980044898號函、板信商業銀
    行股份有限公司98年12月16日板信集中字第0987472372號函
    等資料）交付劉耀德委其處理。詎劉耀德竟向許玉樹誆稱已
    與各家銀行談妥，上開債務總額僅需清償9萬8000元，要求
    許玉樹將該款項交付自己代為償還，許玉樹信以為真，向他
    人借得9萬8000元持往彰化縣社頭鄉○○村○○路○段91巷3
    弄3號劉耀德住處，交予劉耀德。嗣許玉樹仍遭債權銀行催
    繳債務，許玉樹始知受騙。
三、案經被害人林世明、陳清全告訴與吳政告發暨法務部調查
    局彰化縣調查站移送臺灣彰化地方法院檢察署檢察官偵查起
    訴。
    理    由
壹、證據能力部分：
一、按被告以外之人於審判外之陳述，雖不符刑事訴訟法第159
    條之1至之4等四條之規定，而經當事人於審判程序同意作為
    證據，法院審酌該言詞陳述或書面陳述作成時之情況，認為
    適當者，亦得為證據，當事人、代理人或辯護人於法院調查
    證據時，知有刑事訴訟法第159條第1項不得為證據之情形，
    而未於言詞辯論終結前聲明異議者，視為有前項之同意。同
    法第159條之5定有明文。本案吳政、曾恒繁、林世明、陳
    清全、許玉樹於調查人員詢問時之陳述，其性質屬於證人於
    審判外之陳述，而為傳聞證據，且查無符合刑事訴訟法第15
    9條之1至之4等四條之情形，原雖無證據能力，然上開供述
    證據內容，業經本院審理時予以提示並告以要旨，且經檢察
    官及被告、辯護人表示意見，當事人已知上述供述證據乃傳
    聞證據，卻均未表示無證據能力，本院審酌上開供述證據作
    成時，並無人情施壓或干擾，亦無不當取供之情形，認為以
    之作為本案之證據亦屬適當，而有證據能力。
二、被告以外之人於偵查中向檢察官所為之陳述，除顯有不可信
    之情況者外，得為證據，刑事訴訟法第159條之1第2項定有
    明文。偵查中對被告以外之人所為之偵查筆錄，或被告以外
    之人向檢察官所提之書面陳述，性質上均屬傳聞證據，惟現
    階段刑事訴訟法規定檢察官代表國家偵查犯罪、實施公訴，
    依法其有訊問被告、證人及鑑定人之權，證人、鑑定人且須
    具結，而實務運作時，檢察官偵查中向被告以外之人所取得
    之陳述，原則上均能遵守法律規定，不致違法取供，其可信
    度極高，是以被告以外之人前於偵查中所為之證述，除反對
    該項供述得具有證據能力之一方，已釋明「顯有不可信之情
    況」之理由，且於審判中已主張詰問該被告以外之人，而未
    獲詰問的機會外，不宜遽指該證人於偵查中之陳述不具證據
    能力。本案吳政、曾恒繁、林世明、陳清全、許玉樹於偵
    查中具結所為之證述，被告及辯護人並未提及有何顯不可信
    之情況，自具有證據能力。
三、除法律另有規定外，實施刑事訴訟程序之公務員因違背法定
    程序取得之證據，其有無證據能力之認定，應審酌人權保障
    及公共利益之均衡維護，刑事訴訟法第158條之4定有明文。
    本案所引用之非供述證據，並無證據證明係實施刑事訴訟程
    序之公務員違背法定程序所取得，且經本院於審理中提示並
    告以要旨而為調查時，檢察官及被告、辯護人均未表示無證
    據能力，自應認均具有證據能力。
貳、認定犯罪事實之證據及理由：
    上揭犯罪事實業經被告劉耀德於原審及本院審理中坦承不諱
    ，並經違反律師法之共犯吳政及被害人曾恒繁、林世明、
    陳清全、許玉樹於調查人員詢問暨檢察官偵訊中證述明確，
    此有各該筆錄在卷可稽，另被害人蕭炳坤於其妨害性自主罪
    案件（即臺灣彰化地方法院98年度訴字第806號案）中，亦
    就前揭撰寫狀紙乙事陳述在卷（參附於第9580號偵卷第89頁
    之該案筆錄）。又被告雖然辯稱其向被害人等所收取之撰寫
    書狀費用，都分一半給吳政等語，惟被告於原審審理中
    對分給吳政前揭金額部分，均表示認罪，無任何爭執（參
    原審卷第144-145頁筆錄），證人吳政於檢察官偵訊中
    一再具結證稱：「（問：你分別拿到多少酬勞？）蕭炳坤20
    00元，曾恒繁1000元，林世明2500元，陳清全部分劉耀德要
    給我3000元，但後來沒有給，我沒有拿到。」等語（參第19
    33號他卷第37頁、第9580號偵卷第113頁筆錄），而證人吳
    政係法院書記官，深知偽證罪之刑責，且具狀告發頻表悔
    意（參第1933號他卷第1-15頁），並已坦承有收受撰寫書狀
    之酬勞，其應不可能僅就收受之數目故為不實之陳述。本院
    因認被告此部分所言，不足採信。此外，本件復有98年4月2
    9日刑事答辯及陳報狀、98年5月13日刑事陳報狀、98年9月1
    1日刑事陳報狀、98年8月27刑事聲請指定代行告訴人狀、98
    年8月28日檢舉暨陳情書、98年9月9日劉耀德（0000000000
    ）與呂玉華（000000000）通話譯文、葉寶猜受傷照片16幀
    、彰化縣政府98年10月15日府社老字第0980212153號函、監
    察院98年9月28日（98）院台業貳字第0980111451號函、98
    年9月21日刑事告訴狀、臺灣企銀帳號00000000000活期儲蓄
    存款存摺影本（戶名：陳清全）、第一商業銀行股份有限公
    司民事支付命令聲請狀、彰化地院98年9月21日彰院賢98司
    執育字第28879號執行命令、98年度司促字第10174號支付命
    令、98年度司促字第14464號支付命令、臺灣臺中地方法院9
    8年9月14日中院彥民執98司執申字第36605號執行命令、第
    一商業銀行股份有限公司98年12月15日一總個消商字第0980
    044898號函、板信商業銀行股份有限公司98年12月16日板信
    集中字第0987472372號函等在卷可佐。本件事證明確，被告
    犯行應堪認定。
、論罪科刑部分：
一、核被告劉耀德就犯罪事實(一)、(四)部分，係犯律師法第48條第
    1項之意圖營利而辦理訴訟事件罪，犯罪事實(二)、(五)部分，
    係犯刑法第339條第1項之詐欺取財罪，犯罪事實(三)部分，係
    犯律師法第48條第1項之意圖營利而辦理訴訟事件罪及刑法
    第339條第1項之詐欺取財罪。又被告就代為撰寫狀紙違反
    律師法部分，雖然並未如其所辯，分足一半報酬給吳政，
    惟因證人吳政於檢察官偵訊中具結證稱：「我沒有告訴劉
    耀德該收取多少報酬」、「朋友要給多少，及劉耀德要給我
    多少都無所謂」等語（參第9580號偵卷第114頁、第1933號
    他卷第37頁筆錄），足見吳政係隨被告之意思給多少拿多
    少，是以被告瞞騙實際收取之金額及未分足一半金額給吳政
    部分，並未涉及背信或侵占等其他刑責。犯罪事實(二)被
    害人曾恒繁交付1萬6000元予被告，係因誤信要活動檢察官
    而交付，被告並向被害人曾恒繁稱「免費提供代撰書狀服務
    」，是以該1萬6000元均屬詐騙所得，而與意圖營利代撰書
    狀無關，雖然被告後來交付1000元給吳政，並告以係撰寫
    書狀之酬勞，然此係被告事後對於詐騙贓款之處分及吳政
    主觀上有無意圖營利之問題，尚非能遽認被告此部分亦犯律
    師法第48條第1項之罪責。被告向被害人曾恒繁前後兩次
    計詐騙1萬6000元，屬接續犯，為包括一罪。按刑法上之
    集合犯，係指行為之本質上，具有反覆、延續實行複次作為
    之特徵，經立法特別歸類，使成獨立之犯罪構成要件行為態
    樣，故雖有複次作為，仍祇成立一罪。又所稱接續犯，係指
    數個在同時同地或密切接近之時地，侵害同一法益之行為，
    因各舉動之獨立性極為薄弱，社會通念認為無法強行分開，
    乃將之包括視為一個行為之接續進行，給予單純一罪之刑法
    評價。此種實質上一罪之集合犯及接續犯，與裁判上一罪之
    連續犯，其相異者，係在於連續犯侵害同一法益之數行為，
    各具獨立性，客觀上並認為其間存有時間上之差距，乃認係
    出於一個概括之犯意，為期訴訟經濟，擬制為一罪。95年7
    月1日起施行之修正刑法，已將連續犯及其性質類似之常業
    犯規定悉予刪除，考其立法旨趣，係因對於多次原可獨立評
    價之行為，僅論以一罪，不無鼓勵犯罪之嫌，亦與國民對於
    法律之感情相悖。是就集合犯及接續犯之觀念，於判斷時，
    自不能無限擴張，除仍應受社會通念之支配外，尤應注意其
    公平性、合理性，使與經驗法則、論理法則及比例原則等一
    般法律適用之原理原則相適合，否則即與上揭修法精神不符
    （參最高法院96年度第9次刑事庭會議決議意旨）。查本件
    被告所犯前開三次意圖營利而辦理訴訟事件罪，及三次詐欺
    取財罪，從構成要件文義衡之，實無從認定立法者本即預定
    該犯罪之本質，必有數個同種類行為而反覆實行之集合犯行
    ，自非集合犯，又被告每次對不同被害人之違法行為，均係
    滿足各該次之不法利益慾望，在不法利益慾望被滿足後，該
    次行為即已完成，是以對每一被害人所為不同屬性之意圖營
    利而辦理訴訟事件及詐欺取財行為，均為各自獨立之犯罪行
    為，並無密切不可分之關係，與接續犯之構成要件亦不符合
    。被告就犯罪事實(一)(三)(四)意圖營利而辦理訴訟事件罪部分
    ，與吳政有犯意聯絡及行為分擔，均為共同正犯。被告
    所犯三次意圖營利而辦理訴訟事件罪，及三次詐欺取財罪，
    合計六罪，係犯意各別，行為互異，應予分論併罰。被告
    曾犯罪並受前揭徒刑執行完畢，此有臺灣高等法院被告前案
    紀錄表在卷可證，其受徒刑之執行完畢後，5年以內再犯本
    件有期徒刑以上之罪，為累犯，依刑法第47條第1項規定，
    本件六罪均應加重其刑。
二、原審據以論罪科刑，固非無見。惟(甲)原審判決於事實欄記載
    被告因違反動產擔保交易法案件，經臺灣臺東地方法院以94
    年度東簡字第322號判決判處有期徒刑2月確定，並於98年5
    月6日執行完畢等字，然動產擔保交易法第38、39、40條刑
    罰規定，業於96年7月11日經刪除公布施行，依刑法第2條第
    3項之規定，此有期徒刑2月即免其刑之執行，臺灣高等法院
    被告前案紀錄表亦記載此部分免予執行（參本院卷第16頁背
    面），故無於98年5月6日執行完畢之情，(乙)犯罪事實(二)部分
    ，被告僅犯刑法第339條第1項之詐欺取財罪，起訴書亦未記
    載此部分有違反律師法第48條第1項之情形，原審判決卻逕
    予認定被告此部分亦犯有律師法第48條第1項之罪，且未予
    區分詐欺所得及違反律師法之所得各為多少，而有訴外裁判
    之情形，(丙)臺灣企銀帳號00000000000活期儲蓄存款存摺影
    本（戶名：陳清全），係犯罪事實(四)被告違反律師法第48條
    第1項之罪之證據，原審判決卻將之記載在犯罪事實(五)被害
    人許玉樹交付之資料中等，而有於法不合或未當之情形。被
    告提起上訴謂本件應論以集合犯及接續犯，且其已與被害人
    達成和解，請求從輕量刑，雖無理由，惟原審判決既有前開
    可議之處，自應由本院將原審判決撤銷改判。爰審酌被告犯
    後坦承犯行，態度良好，已與全部被害人達成和解（雖然其
    中被害人林世明部分係於本院才實際達成和解，其餘均在原
    審已達成和解，但原審判決根據被告提出寄給林世明之存證
    信函及匯款單據，以為被告也有與林世明達成和解，而於量
    刑時已併予審酌，不知所匯款項1萬6000元嗣遭林世明退還
    ），惟被告前科累累品行不佳，其詐欺取財之司法黃牛行徑
    ，對司法人員信譽及司法機關形象之損害至深且鉅，其中向
    被害人許玉樹詐騙之金額雖然比較多，但此部分無司法黃牛
    之可惡行為，及其意圖營利而辦理訴訟事件及詐欺取財犯行
    均多次，並趁人之危，惡性非輕等一切情狀，分別量處如附
    表主文欄所示之宣告刑，並定其如主文所示之應執行刑。
據上論斷，應依刑事訴訟法第369條第1項前段、第364條、第299
條第1項前段，律師法第48條第1項，刑法第11條前段、第28條、
第339條第1項、第47條第1項、第51條第5款，中華民國刑法施行
法第1條之1第1項、第2項前段，判決如主文。
本案經檢察官徐錫祥到庭執行職務。
中    華    民    國   100    年    1     月    20    日
            刑事第七庭    審判長法  官  林  榮  龍  
                                法  官  王  義  閔
                                法  官  李  秋  娟
上列正本證明與原本無異。          
不得上訴。
                                書記官  詹  錫  朋

中    華    民    國   100    年    1     月    20    日





 附表：
┌──┬───────┬──────────────┐
│編號│  犯罪事實    │     宣  告  刑（主文欄）   │
├──┼───────┼──────────────┤
│ 1  │  犯罪事實(一)  │ 劉耀德共同意圖營利而辦理訴 │
│    │              │ 訟事件，累犯，處有期徒刑柒 │
│    │              │ 月。                       │
├──┼───────┼──────────────┤
│ 2  │  犯罪事實(二)  │ 劉耀德意圖為自己不法之所有 │
│    │              │ ，以詐術使人將本人之物交付 │
│    │              │ ，累犯，處有期徒刑玖月。   │
├──┼───────┼──────────────┤
│ 3  │  犯罪事實(三)  │ 劉耀德共同意圖營利而辦理訴 │
│    │              │ 訟事件，累犯，處有期徒刑柒 │
│    │              │ 月。又意圖為自己不法之所有 │
│    │              │ 以詐術使人將本人之物交付， │
│    │              │ 累犯，處有期徒刑玖月。     │
├──┼───────┼──────────────┤
│ 4  │  犯罪事實(四)  │ 劉耀德共同意圖營利而辦理訴 │
│    │              │ 訟事件，累犯，處有期徒刑柒 │
│    │              │ 月。                       │
├──┼───────┼──────────────┤
│ 5  │  犯罪事實(五)  │ 劉耀德意圖為自己不法之所有 │
│    │              │ ，以詐術使人將本人之物交付 │
│    │              │ ，累犯，處有期徒刑玖月。   │
└──┴───────┴──────────────┘